臺灣臺中地方法院刑事判決　　　　　　　　　　　　九十一年度易字第二一三六號
　　公　訴　人　臺灣臺中地方法院檢察署檢察官
　　被　　　告　乙○○
　　選任辯護人　周黛婕
　　被　　　告　甲○○
右列被告等因妨害家庭案件，經檢察官提起公訴（九十一年度偵字第一一二八六號）
暨移送併辦（九十一年度偵字第一七四三五號），本院判決如左：
    主  文
乙○○連續有配偶而與人通姦，處有期徒刑肆月，如易科罰金，以佰元折算壹日。
甲○○連續有配偶而與人通姦，處有期徒刑肆月，如易科罰金，以佰元折算壹日。
    事  實
一、乙○○明知甲○○係丙○○之妻，而甲○○亦明知乙○○係梁繡敏之夫，均為有
    配偶之人，竟分別基於通姦之概括犯意，先於民國九十一年年初，在不詳地點，
    兩人發生性關係一次，復於九十一年五月初起至九十一年五月三十一日止之不詳
    時間，在臺中縣大甲鎮○○路○段一０二一號二樓甲○○租屋處，連續發生性關
    係多次，合計乙○○與甲○○先後發生性關係達十次之譜；嗣於九十一年五月三
    十一日七時五十分許，在臺中縣大甲鎮○○路○段一０二一號二樓甲○○，經梁
    繡敏、丙○○報警，當場查獲乙○○與甲○○同床共寐。（梁繡敏部分業經撤回
    乙○○部分之告訴）
二、案經梁繡敏、丙○○訴由臺中縣警察局大甲分局報告臺灣臺中地方法院檢察署檢
    察官偵查起訴。
    理  由
一、訊據被告乙○○、甲○○均矢口否認有何連續通姦之犯行，被告乙○○辯稱：被
    告甲○○告知伊已經辦理離婚，伊以為被告甲○○已經離婚，且伊並未與被告甲○○同居或發生性關係，案發當天，伊係因被告甲○○邀約前往談天，時間太晚
    ，才會在被告甲○○房間暫時休憩，當天伊並未與被告甲○○發生關係，亦無同
    居之事實，在被告甲○○房間衣櫃內及晾衣間之男性衣物，並非伊所有云云；被
    告甲○○則辯稱：案發當天，伊剛好係生理期，不可能與被告乙○○發生性關係
    ，且伊確曾向被告乙○○提及欲辦理離婚之事，兩人係朋友關係，伊因心情不佳
    ，才會找被告乙○○訴苦，製作警詢筆錄之時，伊因前晚喝了酒，意識還不太清
    楚，迷迷糊糊中才會在警詢筆錄中承認曾經發生性關係，實際上伊與被告乙○○
    並未發生性關係，更無同居之事實云云。經查：
    （一）被告甲○○於警詢中供稱：「我是於民國九十一年三月二十四日租屋，而
          乙○○於九十一年五月初搬進同居。我有與乙○○發生性行為，於九十一
          年初至中旬之間發生第一次性關係。（問：你共與乙○○發生幾次性關係
          ？）大概約十次左右。」等語（參照九十一年度偵字第一一二八六號偵查
          卷第九頁反面至第十頁正面），被告甲○○於警詢中之供述過程，由警詢
          錄音帶中並未發現有被告甲○○所稱意識不清之狀況，且被告甲○○亦未
          提出非任意性自白之抗辯；佐以證人即查獲之員警王文亮於偵查中證稱：
          「（問：甲○○那時在警局有無喝過酒？）沒有聞到酒味。」等語（參照
          九十一年度偵字第一一二八六號偵查卷第三七頁正面），亦未指陳被告王
          春美有何酒醉之情事，是以，被告甲○○於警詢中之供述內容，應堪採信
          。至於被告乙○○指陳證人王文亮與其個人有過節，其證言不可採之抗辯
          ，觀諸現有事證，並無相關證據可以認定證人王文亮有何偏頗之虞，更無
          蓄意指責被告乙○○之言詞，被告乙○○之抗辯，要屬無據，尚難採信。
    （二）又被告乙○○於警詢中供稱：「我於民國九十一年五月三十一日十一時五
          十分許，在大甲鎮○○里○○路○段一０二一巷一號二樓套房內被警方發
          現我與甲○○在一起。（我與甲○○係）一般朋友，我們先談一些事後，
          因我工作一天太累了，所以借甲○○床上睡。‧‧‧因我太疲勞，我先睡
          了，我也不知道他（指被告甲○○）為何會睡在床上。‧‧‧我睡覺時有
          一個習慣，都穿內衣褲睡覺，而甲○○穿牛仔褲著襯衫。」等語（參照九
          十一年度偵字第一一二八六號偵查卷第七頁正面至第八頁正面），告訴人
          丙○○則於警詢中指稱：「我撞門進去，看見乙○○和我老婆睡在床上，
          蓋上棉被，大叫一聲，兩人就起床了。（兩人）有穿衣服，乙○○穿一件
          內衣、內褲，甲○○穿一件短褲及一件無袖上衣。」等語（參照九十一年
          度偵字第一一二八六號偵查卷第十三頁反面至第十四頁正面），依據被告
          乙○○之陳述內容，佐以告訴人丙○○現場目睹之情觀之，被告乙○○與
          被告甲○○若非有超出友誼之關係，被告甲○○何以會容留被告乙○○在
          其房間床上休憩？又被告乙○○何以僅著內衣、內褲在被告甲○○之房間
          睡覺？衡諸常情，一般人前往友人住處，不論交情如何深厚，當不可能在
          異性友人家中穿著內衣褲休憩，被告乙○○之舉動顯已超乎常情，已然令
          人起疑；又被告乙○○與甲○○同床共枕而眠，此由卷附之現場照片可知
          ，被告乙○○於查獲時之激烈反應，更令人生疑，被告乙○○與甲○○若
          無超乎友誼之關係，孰人能信！
    （三）再者，被告甲○○於警詢中供稱：「（問：你房內有何人可隨便出入嗎？
          ）一般是由我及乙○○使用，但有時我朋友也會來找我。‧‧‧我是由朋
          友介紹認識的，大概認識一、二年左右。」等語（參照九十一年度偵字第
          一一二八六號偵查卷第十頁正面），被告甲○○住處平日既係被告乙○○
          與甲○○共同使用，而現場亦有被告乙○○之制服，則懸掛於被告甲○○
          房間衣櫃內及晾衣間之男性衣物，即有可能係屬被告乙○○所有；況且，
          被告乙○○之制服係懸掛於被告甲○○房間衣櫃內，一般人前往異性友人
          住處，不可能會有如此親暱舉動；再者，被告甲○○之住處，除前開男性
          衣物外，僅有被告甲○○個人所使用之女性物品，並無其他男性用品，若
          有其他異性友人前往留宿，既有衣物留置，應當會有其他足資識別之物，
          惟現場僅有被告乙○○之警察制服，則由現場跡證推斷，該男性衣物應當
          係屬被告乙○○所有無訛。
    （四）復以，被告甲○○於警詢中供稱：「因我們彼此婚姻不美滿，彼此都正協
          議離婚階段，彼此沒有隱瞞，但我曾告訴乙○○已和丈夫簽妥離婚協議書
          了。」等語，由被告乙○○能前往被告甲○○租屋處留宿之程度觀之，被
          告乙○○對於被告甲○○應當有相當程度之熟識，且被告乙○○係從事查
          緝犯罪工作之人，而被告甲○○亦係單純之女子，並無蓄意詐騙情感之虞
          ，則對於被告甲○○之婚姻狀況，雙方由彼此之談話中，亦當能充分知悉
          ，況且，依據我國民法第一千零五十條之規定，我國離婚制度係採取書面
          及登記之制度，換言之，除簽妥離婚協議書後，尚須辦理離婚登記後，始
          完成離婚之手續，則被告甲○○縱有告知簽妥離婚協議書之情，但被告王
          春美既未辦理離婚登記，即難據以判定被告甲○○業已處於無婚姻關係之
          狀態，被告乙○○對此基本法律知識，亦當能充分認知，應無誤認之虞，
          佐以，被告甲○○於警詢中供稱雙方並無隱瞞任何情事之詞，益徵被告孫
          德利對於被告甲○○尚未離婚之狀態，應屬明瞭知悉，而無陷於錯誤之可
          能。至於證人丁○○之證述內容，主要係根據被告乙○○之陳述，自難據
          以為有利於被告乙○○之證據，附此敘明。
    （五）至於，現場查獲之衛生紙，經本院調閱結果，業經發霉變質，且依據證人
          王文亮之證述及告訴人丙○○之指述，均認為並無精液反應，顯與本案並
          無任何關連性，自無從資為本案之證據資料。綜上觀之，雖無任何事證足
          以認定被告乙○○、甲○○於案發當天有發生性關係之情，惟由被告王春
          美之警詢供述，佐以證人王文亮之證述內容、告訴人丙○○之指述及現場
          照片等事證，亦堪認定被告乙○○與被告甲○○間之通姦犯行，是以，被
          告乙○○、甲○○所辯，顯係事後卸責之詞，要難採信。本件事證已臻明
          確，被告乙○○、甲○○犯行，洵堪認定。
二、核被告乙○○、甲○○所為，均係犯刑法第二百三十九條前段之通姦罪。被告乙○○、甲○○先後多次通姦之犯行，其時間緊接，手段同一，所觸犯犯罪構成要
    件相同之罪名，均顯係基於概括犯意而反覆為之，為連續犯之裁判上一罪關係，
    應依刑法第五十六條之規定，分別論以一罪，並均加重其刑。爰審酌被告乙○○
    、甲○○妨害家庭之行為，將影響告訴人梁繡敏、丙○○之婚姻圓滿，造成告訴
    人梁繡敏、丙○○之心理傷害，且被告乙○○、甲○○猶飾詞狡辯，未見悔意，
    犯後態度不佳，考量被告乙○○、甲○○交往之時間，發生性關係之次數以及告
    訴人梁繡敏、丙○○之受害程度等一切情狀，分別量處如主文所示之刑，並均諭
    知易科罰金之折算標準。
據上論斷，應依刑事訴訟法第二百九十九條第一項前段，刑法第五十六條、第二百三
十九條前段、第四十一條第一項前段，罰金罰鍰提高標準條例第二條，判決如主文。
中      華      民      國      九十一      年      十二    月    三    日
                                臺灣臺中地方法院刑事第六庭
                                法  官  巫淑芳
右正本證明與原本無異。
如不服本判決，應於送達後十日內向本院提出上訴狀 （須附繕本） ，上訴於台灣高等
法院台中分院。
                                        書記官
中      華      民      國      九十一      年      十二    月    三    日
附錄論罪科刑法條：
刑法第二百三十九條
有配偶而與人通姦者，處一年以下有期徒刑。其相姦者亦同。
